臺灣高等法院刑事判決                            九十一年度上訴字第九三一號
    上  訴  人
    即  被  告  乙○○
    指定辯護人  本院甲○辯護人
右上訴人即被告因殺人未遂等案件，不服臺灣桃園地方法院九十年度訴字第一六七八
號，中華民國九十一年元月十七日第一審判決（起訴案號：臺灣基隆地方法院檢察署
九十年度偵字第一三五九一號、第一四六九三號）提起上訴，本院判決如左：
    主  文
上訴駁回。
    事實及理由
一、本案經本院審理結果，認第一審以上訴人即被告乙○○所為，分別係犯刑法第一
    百六十一條第一項脫逃罪、同法第一百六十一條第二項、第四項以強暴犯脫逃未
    遂罪、同法第二百七十一條第一項、第二項殺人未遂罪。先後二次殺人未遂犯行
    ，時間緊接，犯罪概括，所犯構成要件復相同，應成立連續犯，以一罪論。其中
    所犯以強暴犯脫逃未遂罪、連續殺人未遂罪，有方法結果之牽連關係，為裁判上
    一罪，應從一重之連續殺人未遂罪論斷。所犯脫逃罪、連續殺人未遂罪，犯意各
    別，行為互殊，應分論併罰。因而分別就脫逃罪部分判處有期徒刑四月、連續殺
    人未遂罪部分判處有期徒刑七年，並應執行刑為有期徒刑七年二月，且就扣案之
    被告所有供犯罪所用之工具美工刀一把，諭知沒收。其認事用法及量刑均無不當
    ，應予維持，並引用第一審判決書記載之事實、證據及理由。
二、被告未附據任何上訴理由空言上訴，且未於本院調查、審理期日到庭為何抗辯。
    綜上，本件上訴為無理由，應予駁回。
三、被告經合法傳喚，無正當理由不到庭，爰不待其陳述逕行判決。
據上論結，應依刑事訴訟法第三百七十三條、第三百六十八條、第三百七十一條，判
決如主文。
本案經檢察官覃正祥到庭執行職務。
中    華    民    國       九十一    年        五      月     二十八    日
                                台灣高等法院刑事第九庭
                                    審判長法  官  李  文  成
                                          法  官  官  有  明
                                          法  官  周  盈  文
右正本證明與原本無異。
如不服本判決應於收受送達後十日內向本院提出上訴書狀，其未敘述上訴之理由者並
得於提起上訴後十日內向本院補提理由書（均須按他造當事人之人數附繕本）。
                                          書記官  余  姿  慧
中    華    民    國       九十一    年        五      月     二十八    日
附錄：本案論罪科刑法條全文
刑法第一百六十一條：
  依法逮捕、拘禁之人脫逃者，處一年以下有期徒刑。
  損壞拘禁處所械具或以強暴脅迫犯前項之罪者，處五年以下有期徒刑。
  聚眾以強暴脅迫犯第一項之罪者，在場助勢之人，處三年以上十年以下有期徒刑。
  首謀及下手實施強暴脅迫者，處五年以上有期徒刑。
  前三項之未遂犯，罰之。
刑法第二百七十一條
  殺人者，處死刑、無期徒刑或十年以上有期徒刑。
  前項之未遂犯罰之。
  預備犯第一項之罪者，處二年以下有期徒刑。
